【裁判字號】    89,上易,618
【裁判日期】    890502
【裁判案由】    違反動產擔保交易法
【裁判全文】
臺灣高等法院臺南分院刑事判決              八十九年度上易字第六一八號   Ｇ
      上  訴  人
      即  被  告  甲  ○  ○
右上訴人因違反動產擔交易法案件，不服臺灣臺南地方法院八十八年度易字第二六七
四號中華民國八十八年十二月二十七日第一審判決（起訴案號：臺灣臺南地方法院檢
察署八十八年度偵字第九二三六號），提起上訴，本院判決如左：
      主      文
上訴駁回。
      事      實
一、甲○○於民國（下同）八十七年六月二十九日，以動產擔保交易附條件買賣之方
    式，向福灣企業股份有限公司 (下稱福灣公司)購買車牌號碼Ｎ七─八六八０號
    自用小客車一輛，為動產擔保交易之債務人。約定總價金新台幣 (下同)八十一
    萬零三百七十五元，分二十五期給付，每月一期，頭期款付二萬六千元，末期則
    付三十三萬三千元，其餘每期付款一萬九千六百二十五元，標的物存放地點為台
    南縣永康市○○○街一八五號。在價金未付清之前，標的物所有權仍屬於出賣人
    福灣公司所有，買受人僅得依約占有使用，不得任意遷移、移轉或為其他處分。
    詎甲○○在取得標的物之後，僅繳付至八十八年四月，即拒不付款，且意圖為自
    己不法之利益，早於八十八年二月間即將該標的物移轉與友人使用，自己則逃匿
    不知去向，致出賣人追索無著受有損害。
二、案經福灣公司訴請臺灣臺南地方法院檢察處檢察官偵查起訴。
      理      由
一、右揭事實，業據被告甲○○於原審審理中坦承不諱，核與告訴人福灣公司職員李
    國迪於原審偵審中所指訴之情節相符，復有附條件買賣契約書、被告繳款明細等
    各一紙附卷可稽。故被告之事證明確，犯行足堪認定。
二、核被告所為，係犯動產擔保交易法第三十八條之罪。原審認被告之罪證明確，因
    予適用動產擔保交易法第三十八條，刑法第十一條前段、第四十一條，罰金罰鍰
    提高標準條例第一條前段、第二條等規定，並審酌被告犯罪之動機、目的、手段
    、方法、所生危害及犯後態度罪等一切情狀，量處如被告拘役四十日，並諭知拘
    役易科罰金以三百元折算一日之標準。本院經核原判決認事用法及量刑，俱無不
    合。被告具狀上訴意旨空言指摘原判決有不當之處，為無理由，應予駁回。被告
    經合法傳喚，無正當理由不到庭，不待其陳述逕行判決。
據上論斷，應依刑事訴訟法第三百六十八條、第三百七十一條，判決如主文。
本案經檢察官張斗輝到庭執行職務。
中    華    民    國      八十九      年      五      月      二        日
                                  臺灣高等法院臺南分院刑事第一庭
                                      審判長法官  鄭    文    肅
                                            法官  楊    明    章
                                            法官  王    浦    傑
右正本證明與原本無異。
不得上訴。
                                      法院書記官  張    清    良
中    華    民    國      八十九      年      五      月      四        日
附錄法條：
動產擔保交易法：動產擔保交易之債務人，意圖不法之利益，將標的物遷移、出賣、
                出質、移轉、抵押或為其他處分，致生損害於債權人者，處三年以
                下有期徒刑、拘役或科或併科六千元以下之罰金。


司法院資訊處製作；財團法人民間司法改革基金會備份。
